【裁判字號】    95,交抗,887
【裁判日期】    951123
【裁判案由】    聲請再審
【裁判全文】
臺灣高等法院刑事裁定                 95年度交抗字第887號
抗  告  人
即  聲請人  甲○○
上列抗告人因違反道路交通管理處罰條例案件聲請再審，不服臺
灣新竹地方法院中華民國95年9月18日裁定（95年度交聲再字第1
號），提起抗告，本院裁定如下：
    主  文
抗告駁回。
    理  由
一、原審裁定略以：
  (一)按違反道路交通管理處罰條例聲明異議案件之處理，除準用
    刑事訴訟法有關規定外，依道路交通案件處理辦法之規定處
    理之，該辦法第4條第1項定有明文。次按再審程序為就已確
    定之判決發現事實上錯誤或有錯誤之虞時所設之救濟方法，
    故提起再審，應對確定「判決」為之，亦有最高法院80年度
    台抗字第642 號裁定意旨及司法院70年10月28日（70）廳刑
    一字第1104號函可參。
  (二)本件聲請人甲○○係對於本院95年度交聲更字第3 號違反道
    路交通管理處罰條例聲明異議案件所為之確定裁定，聲請再
    審，雖依道路交通案件處理辦法規定，違反道路交通管理處
    罰條例聲明異議案件之處理，得準用刑事訴訟法有關規定，
    惟所謂「準用」，應就其性質相類者而為準用，刑事訴訟法
    發現新證據，得以再審者，僅限於確定判決，而不及於確定
    之裁定，是以違反道路交通管理處罰條例聲明異議案件，其
    裁定既已確定，自無法以發現新證據，聲請再審，認聲請人
    再審之聲請，顯然違背法律上之程式，而予以駁回。
二、抗告意旨略以：
  (一)按裁定與判決，同為法院、審判長、受命法官判斷事實，適
    用法律所為之意思表示，實體上裁定及本案判決，均為終局
    裁判之性質，具有實質確定力，對於決定及拘束人民權益甚
    鉅。
  (二)道路交通聲明異議案件，依道路交通案件處理條例第4條第2
    項規定，即明文準用刑事訴訟法，本案非單純訴訟程序上或
    訴訟上指揮之處分，其效力應與刑事判決同視，如發現新證
    據，自得對之提起再審，始符立法意旨及精神，爰依法提起
    抗告云云。
三、惟查：再審係對認定事實錯誤之確定「判決」而為，確定「
    裁定」並不得作為再審之對象，已如上述。在法律未明文道
    路交通案件得準用刑事訴訟法再審之規定前，自不能徒憑抗
    告人之己見，而得準用再審之規定。是原裁定以聲請人之聲
    請再審違背法律程式為由，而駁回再審之聲請，並無不合。
    抗告人仍執陳詞，任意指摘原裁定不當，殊無理由，應予駁
    回。
四、據上論結，應依刑事訴訟法第412條，裁定如主文。
中    華    民    國    95    年    11    月    23    日
                  刑事第十庭    審判長法  官  劉景星
                                      法  官  陳博志
                                      法  官  李春地
以上正本證明與原本無異。
不得再抗告。
                                      書記官  蘇秋
中    華    民    國    95    年    11    月    24    日


司法院資訊處製作；財團法人民間司法改革基金會備份。
